臺灣臺北地方法院民事判決　　　　　　　　　　　　九十三年度重訴字第四九八號
　　原　　　告　台灣中小企業銀行股份有限公司
　　法定代理人　戊○○
　　訴訟代理人　甲○○
　　被　　　告　金聚祥紙業股份有限公司
　兼法定代理人　丁○○
　　被　　　告　乙○○
　　　　　　　　丙○○
右當事人間請求清償借款等事件，本院於九十三年七月十九日言詞辯論終結，判決如
下：
    主  文
被告金聚祥紙業股份有限公司、丁○○、丙○○應連帶給付原告新台幣貳佰伍拾萬
陸仟伍佰陸拾玖元，及自民國九十二年九月三十日起至清償日止，按年息百分之八、
四九三計算之利息，並自民國九十二年十月三十一日起至清償日止，在六個月以內者
，按上開利率百分之十，超過六個月者，超過部分按上開利率百分之二十計付違約金
。
被告金聚祥紙業股份有限公司、丁○○、乙○○、丙○○應連帶給付原告新台幣玖佰
貳拾萬仟肆佰陸拾元，及自民國九十二年三月二十二日起至清償日止，按年息百
分之六、三四五計算之利息，並自民國九十二年四月二十三日起至清償日止，在六個
月以內者，按上開利率百分之十，超過六個月者，超過部分按上開利率百分之二十計
付違約金。
被告金聚祥紙業股份有限公司、丁○○、乙○○、丙○○應連帶給付原告新台幣貳仟
柒佰萬元，及自民國九十二年三月三十日起至清償日止，按年息百分之六、三四五計
算之利息，並自民國九十二年五月一日起至清償日止，在六個月以內者，按上開利率
百分之十，超過六個月者，超過部分按上開利率百分之二十計付違約金。
被告應連帶給付原告新台幣壹億貳仟壹佰柒拾壹萬柒仟柒佰玖拾陸元，及如附表一所
示之利息、違約金。
被告應連帶給付原告美金肆拾壹萬陸仟捌佰貳拾玖元伍角分及日幣貳仟伍佰貳拾玖
萬壹仟陸佰伍拾捌元，及各如附表二、三所示之利息、違約金；美金、日幣部分並得
按給付時原告牌掛賣出匯率折算新台幣給付之。
訴訟費用由被告連帶負擔。
本判決於原告以新台幣陸仟零柒拾伍萬元或同面額之中央政府建設公債甲類第八期債
票供擔保後，得假執行。
    事  實
甲、原告方面：
一、聲明：除假執行擔保金額外，如主文所示。
二、陳述：
  (一)被告金聚祥紙業股份有限公司（下稱金聚祥公司）以被告丁○○、丙○○為連帶
    保證人，於民國八十年十月三十日向原告借用新台幣下同六百七十六萬元，約定
    借款期限至九十五年十月三十日止，利息按年率百分之十一、二五計付，嗣後並
    按原告公告之基本放款利率加碼年率百分之一、七五，按月計息，並隨原告基本
    放款利率之調整而變動，並按月平均攤還本息，如有任何一宗債務不依約清償本
    金時，借款人即喪失期限利益，本件借款視為全部到期，借款人應立即償還，借
    款人逾期清償在六個月以內者，按上開利率百分之十，超過六個月者，按上開利
    率百分之二十計付違約金。詎被告金聚祥公司僅繳納本息至九十二年九月二十九
    日，屢向被告催討，均置之不理，爰依消費借貸及連帶保證之法律關係，起訴請
    求被告連帶給付如主文第一項所示之本金新台幣二百五十三萬六千五百六十九元
    及其利息、違約金。
  (二)被告金聚祥公司以被告丁○○、丙○○、乙○○為連帶保證人，於民國九十一年
    六月十八日向原告借用新台幣一千萬元，約定借款期限自九十一年七月二十二日
    起至九十八年七月二十二日止，利息按年率百分之六、七計付，嗣後並按原告公
    告之基本放款利率減碼年率百分之一、三九八，按月計息，並隨原告基本放款利
    率之調整而變動，並按月平均攤還本息，如有任何一宗債務不依約清償本金時，
    借款人即喪失期限利益，本件借款視為全部到期，借款人應立即償還，借款人逾
    期清償在六個月以內者，按上開利率百分之十，超過六個月者，按上開利率百分
    之二十計付違約金。詎被告金聚祥公司僅繳納本息至九十二年三月二十一日，屢
    向被告催討，均置之不理，爰依消費借貸及連帶保證之法律關係，起訴請求被告
    連帶給付如主文第二項所示之本金新台幣九百二十三萬三千四百六十元及其利息
    、違約金。
  (三)被告金聚祥公司以被告丁○○、丙○○、乙○○為連帶保證人，於民國九十一年
    六月十八日與原告簽立週轉金貸款契約，約定借款額度為新台幣二千七百萬元，
    借款於約定動用借款期間即自九十一年七月二十二日起至九十二年七月二十二日
    止，逕出具借據或票據等，申請循環動用，每筆借款期限最長不得超過十二個月
    ，利息按百分之六、七計算，嗣後並按原告公告之基本放款利率減碼年率百分之
    一、三九八，按月計息，如有任何一宗債務不依約清償本金時，借款人即喪失期
    限利益，本件借款視為全部到期，借款人應立即償還，借款人逾期清償在六個月
    以內者，按上開利率百分之十，超過六個月者，按上開利率百分之二十計付違約
    金。被告金聚祥公司並於九十一年八月五日向原告動用借款新台幣二千七百萬元
    ，約定按期繳息，本金到期一次清償，詎被告金聚祥僅繳納利息至九十二年三月
    二十九日，屢向被告催討，均置之不理，爰依消費借貸及連帶保證之法律關係，
    起訴請求被告連帶給付如主文第三項所示之本金新台幣二千七百萬元及其利息、
    違約金。
  (四)被告金聚祥公司以被告丁○○、丙○○、乙○○為連帶保證人，於民國九十一年
    六月十八日與原告簽立國內信用狀融資契約，約定被告金聚祥公司為向國內採購
    物資需要，委請原告開發國內信用狀及就受益人在信用狀有效期限內提示所簽發
    之匯票予以承兌或付（墊）款，其融資額度為新台幣一億五千萬元，額度動用期
    間為九十一年八月一日起至九十二年八月一日止，每筆動用期間不得超過六個月
    ，其利率按按百分之七、六計算，嗣後並按原告公告之基本放款利率減碼年率百
    分之○、四九八，按月計息繳付，雙方嗣後於九十一年十二月十六日起變更利息
    為按原告公告之基本放款利率減碼年率百分之一、二七三，借款人應於每筆遠期
    信用狀項下之承兌匯票到期日前，支付承兌匯款款，或於每筆即期信用狀下之匯
    票提示前，交存票款予原告備付，如有任何一宗債務不依約清償本金時，借款人
    即喪失期限利益，本件借款視為全部到期，借款人應立即償還，借款人逾期清償
    在六個月以內者，按上開利率百分之十，超過六個月者，按上開利率百分之二十
    計付違約金。被告金聚祥公司並於該期間內動用借款如附表一所示計一百三十筆
    ，除清償部分本金、利息外，計積欠本金計一億二千一百七十一萬七千七百九十
    六元及如附表一所示之利息、違約金，屢向被告催討，均置之不理，爰依消費借
    貸及連帶保證之法律關係，起訴請求被告連帶之。
  (五)被告金聚祥公司以被告丁○○、丙○○、乙○○為連帶保證人，於民國九十一年
    六月十八日與原告簽立進口物資融資契約，約定被告金聚祥公司為委請原告開發
    信用狀進口物資及對進口案提供融資（包括墊款、借款、保證等），融資額度為
    美金七十萬元或等值之他種外幣或新台幣（存入保證金不計入額度內），額度動
    用期間自九十一年六月十八日起至九十二年六月十八日止，逕由被告金聚祥公司
    出具開發信用狀申請書申請循環動用，每筆遠期信用狀項下融資款之期限，自原
    告國外代理銀行付款之日起，最長不得超過一百八十天，借款利息除專案向中央
    銀行辦理融資期間依中央銀行利率加碼計算外，均按原告或原告國外代理銀行付
    款日原告牌告外幣貸款利率計算，到期不履行時，除依照到期日當日原告牌告外
    幣貸款利率計算遲延利息外，逾期在六個月以內，另按遲延利息加計百分之十，
    逾期超過六個月，另按遲延利息百分之二十加付違約金，立約人於清償前開借款
    時，立約人原按還款當日原告外匯牌告賣出匯率折算新台幣或以外匯清償。被告
    金聚祥公司並於該期間內向原告聲請美金及日幣融資借款，除清償部分本金、利
    息外，計積欠如附表二所示之美金四十一萬六千八百二十九元五角三分、附表三
    所示之日幣二千五百二十九萬一千六百五十八元，暨附表二、三所示之利息、違
    約金，屢向被告催討，均置之不理，爰依消費借貸及連帶保證之法律關係，起訴
    請求被告連帶之。
三、證據：提出授信約定書、中長期貸款契約、借據、國內信用狀融資契約、週轉金
    貸款契約、進口物資融資契約、匯票付款申請書等件為證。
乙、被告方面：
    被告未於言詞辯論期日到場，亦未提出書狀作何聲明或陳述。
    理  由
甲、程序方面：
一、本件依兩造簽訂之授信約定書第十二條之約定，合意以本院為第一審管轄法院，
    則本院自有管轄權，核先敘明。
二、原告法定代理人原為王榮周，嗣九十三年六月九日變更為戊○○，原告依法聲明
    承受訴訟，應予准許。
三、本件被告均未於言詞辯論期日到場，核無民事訴訟法第三百八十六條所列各款情
    形，應依原告之聲請，由其一造辯論而為判決。
乙、得心證之理由：
一、本件原告主張之事實，已據其提出授信約定書、中長期貸款契約、借據、國內信
    用狀融資契約、週轉金貸款契約、進口物資融資契約、匯票付款申請書等件為證
    ，核屬相符，且被告對於原告主張之事實，已於相當時期受合法之通知，而於言
    詞辯論期日不到場，亦未提出準備書狀爭執者，依民事訴訟法第二百八十條第一
    項前段、第三項前段之規定，視同自認，原告主張之事實，自堪信為真實。
二、原告依消費借貸及連帶保證契約請求被告連帶給付如主文所示之本金、利息、違
    約金，美金、日幣部分並得按給付當日原告外匯牌告賣出匯率折算新台幣給付之
    ，為有理由，應予准許 。
丙、假執行之宣告：
    原告陳明願供擔保，請求宣告假執行，核無不合，茲酌定相當之擔保金額，予以
    准許。
丁、結論：
    本件原告之訴為有理由，依民事訴訟法第三百八十五條第一項前段、第八十五條
    第二項、第三百九十條第二項，判決如主文。
中　　　華　　　民　　　國　　九十三　　年　　　七　　　月　　三十　　日
                                          民事第六庭  法  官    李媛媛
正本係照原本作成
如對本判決上訴，須於判決送達後廿日內向本院提出上訴狀
中　　　華　　　民　　　國　　九十三　　年　　　七　　　月　　三十　　日
                                                      書記官    林秀妙
